臺灣臺北地方法院行政訴訟判決
111年度交字第89號
原      告  顧美春  

被      告  臺北市交通事件裁決所

代  表  人  蘇福智  
上列當事人間交通裁決事件，原告不服被告民國111年1月14日北
市裁催字第22-AI0000000號裁決，提起行政訴訟，本院判決如下
：
    主  文
一、原告之訴駁回。
二、訴訟費用新臺幣300元由原告負擔。
    事實及理由
一、程序部分：
    本件係因原告不服被告民國111年1月14日北市裁催字第22-A
    I0000000號違反道路交通管理事件裁決書（下稱原處分）而
    提起行政訴訟，核屬行政訴訟法第237條之1第1項第1款規定
    之交通裁決事件，因卷證資料明確，爰依同法第237條之7規
    定，不經言詞辯論，逕為判決。
二、爭訟概要：
　  原告於110年6月22日晚間6時21分許，駕駛所有車牌號碼000
    0-00號自用小客車（下稱系爭車輛）行經臺北市○○區○○○路0
    段000巷00號處，經民眾於110年6月23日檢具影片向臺北市
    政府警察局信義分局（下稱舉發機關）提出檢舉，舉發機關
    交通分隊員警查證後，認原告有「紅燈越線」之違規行為，
    遂於110年6月29日製發北市警交字第AI0000000號舉發違反
    道路交通管理事件通知單（下稱舉發通知單）予以舉發。嗣
    被告審認原告有「不遵守道路交通標線之指示」之違規事實
    ，乃依道路交通管理處罰條例（下稱道交條例）第60條第2
    項第3款規定開立原處分，裁處原告罰鍰新臺幣（下同）1,2
    00元，並於111年1月17日送達原告。原告不服，於111年2月
    8日提起行政訴訟。
三、原告起訴主張及聲明：
  ㈠主張要旨：
    原告係經本院函文檢附勘驗北市警信義局函影像，始得知舉
    發機關所提供之交通違規影像，然於110年10月間查詢監理
    服務網而發現110年6月22日交通罰鍰紀錄之前，並未曾收到
    任何違規通知，原告才不得不於110年10月13日提出申訴，
    未料被告仍未提供任何違規車輛牌照號碼、車型等可資辨明
    之採證資料，被告違反道交條例第7條之1第4項及第7條之2
    第5項規定。再者，被告恐亦違反道交條例第7條之1第2項規
    定。
　㈡聲明：原處分撤銷。
四、被告答辯及聲明：
　㈠答辯要旨：
　　本案經被告再檢視採證光碟後，確認系爭車輛係在前方紅燈
    時，由機車停等區往前跨越停止線及穿越行人穿越道，車輛
    已進入路口始靜止停等紅燈，認定原告駕駛系爭車輛「不遵
    守道路交通標線之指示（紅燈越線）」之違規事實；又本案
    係屬民眾檢舉案件，非警察機關員警當場攔停並得斟酌個案
    事實、違反情節施以勸導免予舉發之案件，且本案依其違規
    情節，亦不符合違反道路交通管理事件統一裁罰基準及處理
    細則（下稱處理細則）第12條第1項第2款得免予舉發之規定
    ；另原告陳述「未收到任何罰單通知」一節，查本案舉發通
    知單係臺北市政府警察局交通警察大隊於110年7月1日大宗
    掛號付郵交寄系爭車輛車籍地址，並經郵局於次日按址妥投
    ，復因原告未依限辦理繳結，被告爰於111年1月14日逕行開
    立原處分付郵交寄原告戶籍地址，並於111年1月17日交原告
    受雇人代為簽收完成送達，上開文書係按原告提供監理機關
    地址寄送，且監理機關網頁亦提供增設住居所地址等變更公
    告，本案送達均依相關行政程序辦理，並無違誤。
　㈡聲明：駁回原告之訴。　
五、本院之判斷：　　　　
  ㈠如爭訟概要欄所載之事實，除後述之爭點外，其餘為兩造所
    不爭執，並有舉發通知單（見本院卷第41頁）、原處分（見
    本院卷第49頁）及送達證書（見本院卷第51頁）在卷可稽，
    堪以認定。
　㈡按汽車駕駛人，駕駛汽車有不遵守道路交通標誌、標線、號
    誌之指示之情形，而本章各條無處罰之規定者，處900元以
    上1,800元以下罰鍰，道交條例第60條第2項第3款定有明文
    。又機慢車停等區線，用以指示大型重型機車以外之機車駕
    駛人、慢車駕駛人於紅燈亮時行駛停等之範圍，其他車種不
    得在停等區內停留，道路交通標誌標線號誌設置規則第174
    條之2亦有明定。
　㈢經查，本院勘驗本件採證影片，勘驗內容如下：
　　⒈影片時間2021/06/22 18:21:43：路口交通號誌為紅燈，系
      爭車輛停在機車停等區右側；
　　⒉18:21:46：路口交通號誌為紅燈，系爭車輛開始往前行駛
      ；
　　⒊18:21:49：路口交通號誌為紅燈，系爭車輛跨越停止線往
      前行駛；
　　⒋18:21:50：路口交通號誌為紅燈，系爭車輛跨越停止線往
      前行駛；
　　⒌18:21:52：路口交通號誌為紅燈，系爭車輛跨越行人穿越
      道往前行駛；
　　⒍18:21:55：路口交通號誌為紅燈，系爭車輛停在行人穿越
      道前方停等紅燈；
　　有勘驗內容及採證影片截圖（見本院卷第93至97頁）附卷可
    佐，且將上開勘驗內容及影片截圖函請兩造表示意見（見本
    院卷第99頁、第103至109頁）。依上開勘驗內容及影片截圖
    ，可徵系爭車輛於110年6月22日晚間6時21分許，在路口交
    通號誌為紅燈之狀態，跨越停止線在行人穿越道停等紅燈之
    情，足認原告有「紅燈越線」不遵守交通標線指示之違規行
    為。是被告據此裁罰原告，並無違誤。
　㈣原告雖主張未曾收到任何違規通知云云，惟查本件舉發機關
    係依系爭車輛登記車主之戶籍地址寄送舉發通知單，且舉發
    通知單於110年7月2日由該址「翠亨雅舍管理委員會」收受
    等情，有舉發通知單（見本院卷第41頁）、汽車車籍資料（
    見本院卷第87頁）及中華郵政股份有限公司111年2月17日函
    暨所附掛號郵件簽收清單（見本院卷第71至73頁）附卷可參
    ，足認舉發機關業已將舉發通知單合法送達予原告。縱使原
    告未居住於上開地址，其應向交通監理機關辦理變更地址，
    抑或向前開地址之管理委員會查明是否有舉發通知書送達，
    是原告未收到本件舉發通知單，難認可歸責於舉發機關，其
    前開主張，應不可採。
　㈤原告另主張被告未提供任何違規車輛牌照號碼、車型可資辨
    明之採證資料，違反道交條例第7條之1第4項、第7條之2第5
    項規定云云。惟按公路主管或警察機關對第1項檢舉之逕行
    舉發，依道交條例第7條之2第5項規定辦理；第1項、第4項
    逕行舉發公路主管或警察機關應記明車輛牌照號碼、車型等
    可資辨明之資料，以汽車所有人或其指定之主要駕駛人為被
    通知人製單舉發，道交條例第7條之1第4項、第7條之2第5項
    分別定有明文。查本件舉發機關係依檢舉人提供之採證影片
    ，查明系爭車輛之車牌號碼後製單進行舉發，難認有何違反
    上開規定之情形。又原告於110年10月13日於臺北市政府網
    路申辦整合服務系統向舉發機關提出申訴後，舉發機關於11
    0年10月15日函復原告內容略以：「本件經查民眾110年6月2
    3日於臺北市政府警察局交通違規檢舉專區提供行車紀錄影
    像，檢舉前揭車輛於110年6月22日18時21分許，行經臺北市
    ○○區○○○路0段000巷00號周邊紅燈越線，復經舉發員警審核
    後依法製單舉發交通違規。經審視檢舉影像，路口號誌為紅
    燈時，該車持續行駛跨越停止線，違規屬實，員警爰依道交
    條例第60條第2項第3款製單舉發並無違誤」，有上開函文（
    見本院卷第45至46頁）可參，舉發機關明確回復原告系爭車
    輛違規行為係依檢舉影像製單舉發，程序並無不合之處。況
    原告發現未收到舉發通知單時，本應向系爭車輛登記車主地
    址之管理委員會查明是否有舉發通知單送達，業如前述，且
    舉發機關回復原告後，原告知悉舉發機關製單舉發一事，如
    不服舉發內容，亦應到案向被告提出申訴。是原告前揭主張
    ，亦不可採。
　㈥至原告主張被告恐違反道交條例第7條之1第2項規定云云，惟
    按公路主管機關或警察機關對於第1項之檢舉，經查證屬實
    者，應即舉發，但行為終了日起逾7日之檢舉，不予舉發，
    道交條例第7條之1第2項定有明文。查本件違規日期為110年
    6月22日，檢舉日期為110年6月23日等情，有前開影片截圖
    及舉發機關111年2月21日函暨所附檢舉人資料（見本院卷第
    59至65頁）在卷可參，足認本件檢舉日期距違規行為日期未
    逾7日。是原告前開主張，自難採信。
　㈦末按本件違規行為時之違反道路交通管理事件統一裁罰基準
    表，不遵守道路交通標誌、標線、號誌之指示，逾越應到案
    期限60日以上，繳納罰鍰或逕行裁決處罰者，應處罰鍰1,20
    0元。核此規定，係基於母法之授權而為訂定，且就違反道
    路交通管理事件統一裁罰基準表中有關道交條例第60條第2
    項第3款裁罰基準內容，並未牴觸母法，被告自得依此基準
    而為裁罰。
　㈧本件判決基礎已臻明確，兩造其餘攻擊、防禦方法及訴訟資
    料經本院審酌後，核與判決結果不生影響，無一一論述之必
    要，併此敘明。
六、結論：
　　原處分認事用法並無違誤，原告訴請撤銷原處分為無理由，
    應予駁回。至本件裁判費為300元，應由敗訴之原告負擔，
    爰確定第一審訴訟費用額如主文第2項所示。　
中　　華　　民　　國　　111 　年　　4 　　月　　21　　日
　　　　　　　　　行政訴訟庭　法　官　邱士賓
上為正本係照原本作成。
如不服本判決，應於送達後20日內，向本院提出上訴狀並表明上
訴理由（原判決所違背之法令及其具體內容或依訴訟資料可認為
原判決有違背法令之具體事實)，其未載明上訴理由者，應於提
出上訴後 20 日內向本院補提理由書（上訴狀及上訴理由書均須
按他造人數附繕本，如未按期補提上訴理由書，則逕予駁回上訴
），並應繳納上訴裁判費新臺幣 750 元。
中　　華　　民　　國　　111 　年　　4 　　月　　21　　日
                              書記官  李  欣

訴訟費用計算書
項　　　　目　　　　　　　金　額（新臺幣）　　備　註
第一審裁判費　　　　　　　　300元
合        計　　　　　　　　300元